臺灣高等法院刑事判決　　　　　　　　　　　　　九十三年度金上更(二)字第二號
　　上　訴　人
　　即　被　告　甲○○
　　選任辯護人　李平義律師
右上訴人因證券交易法案件，不服臺灣臺北地方法院八十七年度訴字第一一二號，中
華民國八十八年一月五日第一審判決（起訴案號：臺灣臺北地方法院檢察署八十六年
度偵字第二四九七三號），提起上訴，判決後，經最高法院第一次發回更審，本院判
決如左：
    主  文
原判決關於甲○○部分撤銷。
甲○○對於在證券交易所上市之有價證券，意圖抬高集中交易市場寶祥實業建設股份
有限公司特別股之交易價格，以他人名義對該有價證券，連續以高價買入，處有期徒
刑伍月。
    事  實
一、甲○○原任職臺北市○○○路○段一○一號十二樓萬國證券投資信託股份有限公
    司（下稱萬國證券公司），擔任萬國鑽石證券投資信託基金（下稱鑽石基金）經
    理人，對於證券相關法令知之甚稔，明知依證券交易法第一百五十五條第一項第
    四款規定，對於在證券交易所上市之有價證券，不得有意圖抬高集中交易市場某
    種有價證券之交易價格，自行或以他人名義，對該有價證券連續以高價買入之行
    為，竟基於意圖抬高集中交易市場寶祥實業建設股份有限公司特別股（下稱寶祥
    特，屬營建類股）之交易價格之犯意，於民國八十六年三、四月間，由甲○○擬
    具投資分析報告，將當日買賣股票種類、數量、價格範圍及投資依據等報請萬國
    證券公司總經理許明仁同意後（一般情形總經理均尊重基金經理人意見），甲○
    ○即製作決策執行表將當日買進寶祥特股票種類、數量、買賣價格範圍交給該公
    司交易室主任李鴻昇。而自八十六年三月二十二日至同年四月一日（其中三月二
    十三日及三月三十一日是星期日，股市未營業，三月二十九日及三月三十一日未
    購買），利用不知情且無共同犯意之李鴻昇（業經判決無罪確定）以鑽石基金名
    義購買寶祥特股票，其中有五日，其每日買進成交量均大於該股票各該日成交量
    百分之二十以上，甚至八十六年三月二十六日當天，占該股成交量高達百分之六
    十六點四四（鑽石基金八十六年三月二十二日至四月一日買進寶祥特股票情形詳
    如附件一），其詳細交易情形如附件二所示。
二、案經法務部調查局臺北市調查處移送由臺灣臺北地方法院檢察署檢察官偵查起訴
    。
    理  由
一、訊據被告甲○○雖對於任職萬國證券公司，擔任鑽石基金經理人，以鑽石基金名
    義於右揭期間連續買人寶祥特股票等情供承不諱，惟矢口否認有意圖抬高寶祥特
    股價情事，辯稱：其擔任鑽石基金經理人，投資獲益屬全體投資人；於該期間決
    定投資寶祥特股票，係參考相關資訊，以專業判斷認為寶祥特股票值得投資；投
    資寶祥特期間，該股價量均正常，並無大幅波動情事，至鑽石基金未投資後股價
    上漲，應係他人投資所致，與其無涉；又鑽石基金前所賣出寶祥特股票，或係基
    金前一年之投資所得，或係基金分散風險之正當投資，並無炒作，且是中期投資
    ，陸續分批購買，以市價購買較容易成交，如果早盤買不到或不足，於尾盤補足
    ，不是故意拉抬價格云云。
二、惟查：
（一）右揭事實，業經臺灣證券交易所股份有限公司（下稱證券交易所）於上開期間
      監視並認為鑽石基金購買寶祥特股票有異常現象，有證券交易所函、有價證券
      監視報告函送偵辦案件作業要點、監視報告、查核情形彙總表、證券行情資料
      明細表、投資人委託成交對應表、鑽石基金開戶徵信交易資料、寶祥特成交量
      走勢圖、收盤價走勢圖、媒體報導摘要、鑽石基金買賣寶祥特股票情形、寶祥
      特行情明細表、大盤指數明細表、特定時段成交對應表等有關資料附卷可稽（
      見偵查卷第一二至一四頁、第二○至二五頁、第二八至五四頁、第六二至七九
      頁、第一二八至一三七頁、第一六七至一九一頁），並經證人即證券交易所監
      視小組業務員江逸鴻於偵查中證述寶祥特異常交易情形在卷甚詳（見偵查卷第
      二○○頁正、反面）。
（二）被告甲○○為鑽石基金經理人，服務證券業有七、八年時間，對於證券法規、
      股價行情、操盤技術相當熟悉，每日對於集中市場交易情形均在其即時瞭解之
      中，並有該公司相關人員提供各種分析供其參考。證人即萬國證券公司總經理
      許明仁亦證稱：該期間買賣寶祥特之依據及基礎，是依甲○○的投資分析報告
      及決定書，其對於各該經理人所提出之投資決定書內容都予以尊重，經其簽名
      後，交由交易室執行，由交易室主任李鴻昇及另外一位交易人員依該投資決定
      書決定之內容向證券公司喊盤及下單（見偵查卷第十六頁正、反面、原審卷第
      一五三頁反面至第一五四頁、本院上訴卷第一五二頁），並有投資決定書在卷
      可稽（見偵查卷第一四九至一五六頁）。依八十六年三月二十二日（星期六）
      之投資決定書記載：買入寶祥特一百張，建議價格範圍為四十元（見偵查卷第
      一四九頁），八十六年三月二十四日（星期一）投資決定書記載：買入寶祥特
      一百張，建議價格範圍為四十元（見偵查卷第一五○頁），八十六年三月二十
      五日（星期二）投資決定書記載：買入寶祥特一百張，建議價格範圍為四十元
      （見偵查卷第一五一頁），八十六年三月二十六日（星期三）投資決定書記載
      ：買入寶祥特二百張，建議價格範圍為四十元（見偵查卷第一五二頁），八十
      六三月二十七日（星期四）記載：買入寶祥特五十張，建議價格範圍為四十元
      （見偵查卷第一五三頁），八十六年三月二十八日（星期五）投資決定書記載
      ：買入寶祥特五百張，建議價格範圍為三十九點五元（見偵查卷第一五四頁）
      ，八十六年四月一日（星期二）投資決定書記載：買入寶祥特四十九張，建議
      價格範圍為三十九點五元（見偵查卷第一五六頁）。而鑽石基金果於附件一之
      期間內，買入寶祥特股票，其中有五日以上其各日成交張數，占該時段總成交
      張數比率達百分之二十以上，其中尤於八十六年三月二十六日成交張數，占當
      日寶祥特股票成交張數比率高達百分之六十六點四四。
（三）按證券交易法第一百五十五條第一項第四款規定：對於在證券交易所上市之有
      價證券，不得有「意圖抬高或壓低集中交易市場某種有價證券之交易價格，自
      行或以他人名義，對該有價證券，連續以高價買入或以低價賣出」。所謂「連
      續以高價買入」者，指於特定時間內，逐日以高於平均買價、接近最高買價之
      價格，或以當日最高之價格買入而言，且不以「連續以漲停價買入」為必要。
      茍於特定時期，某有價證券有下跌趨勢，而連續以高於平均買價操作買入，使
      該有價證券之股價維持於一定價位（即俗稱護盤），因其破壞交易市場之自由
      性，亦包括在內，且不以客觀上「因而致交易市場之該股票價格有急劇變化」
      為必要。故如行為人主觀上有拉抬或壓抑價格之意圖，就特定之有價證券連續
      以高價買進或以低價賣出，即屬違反該規定，而構成同法第一百七十一條之罪
      （最高法院九十一年度台上字第三○三七號、九十二年度台上字第一六九○號
      判決參照）。而寶祥特股票於附件一所示各日之最高價依次為：四十元（三月
      二十二日）、四十元（三月二十四日）、四十元（三月二十五日）、四十元（
      三月二十六日）、三十九點九元（三月二十七日）、三十九點五元（三月二十
      八日）、三十九點五元（四月一日）。收盤價依次為：四十元（三月二十二日
      ）、三十九點六元（三月二十四日）、四十元（三月二十五日）、三十八點七
      元（三月二十六日）、三十九點九元（三月二十七日）、三十九點二元（三月
      二十八日）、三十九點五元（四月一日），而鑽石基金以附件二所示價格成交
      買入，均係當日之最高價或接近最高價；且連續購買相當數量股票，並以附件
      二所示高價喊盤及下單，以期達到成交之目的（詳見後述），則於行為人於主
      觀上顯有拉抬該特定股票價格之意圖，於客觀上亦就特定之有價證券連續以高
      價買進，自屬已違反前揭規定。
（四）關於喊盤下單及成交之價格之說明：
    １依上開投資決定書記載被告甲○○建議之價格均係四十元（或以下），但喊盤
      下單之價格多有超過投資決定書建議價格之情形，但成交價則如附件二所示均
      在投資決定書建議之價格範圍內，亦即為四十元或以下。此乃因證券集中市場
      有優先撮合制度，下單買價較高，有較快撮合之優勢，此經同案被告李鴻昇供
      述在卷（見本院上更(一)卷第一八二頁），並經證人即原任職中興投信交易部主
      管吳重興證稱：交易室是依據基金經理人決定購買股票之數量及價格，以一簡
      單例子說明，當基金經理人決定購買一千張每股二十五元之股票，收盤只剩下
      一分鐘，當時之價位是二十四元，每次交易撮合之時間約三十秒至二分鐘撮合
      一次，要由二十四元至二十五元一共要十檔，一檔是一角，但是數量大的時候
      會一次跳二檔，所以十檔的話，一般約要五分鐘，只剩下一分鐘之時間是不可
      能跳到二十五元。故交易室可能以二十五元之價位去喊盤下單購買，取得優先
      成交之機會，以達到購買該股票一定數量之目的，但成交價不會超過二十五元
      等語（見本院上更(一)卷第一二五頁）。可見喊盤下單與實際成交價格並不相同
      ，以高價喊盤下單，係為利於優先成交。是依被告甲○○之投資決定書，同案
      被告李鴻昇以高價喊盤下單，目的在於一定時間內達到該數量股票之成交，屬
      委託下單購買之手法與技巧。
    ２而證人即萬國投信公司交易員邱筱菁於調查時證稱：八十六年三月九日至同年
      四月十五日該公司買賣寶祥特股票係由李鴻昇喊盤下單，買賣之價格、張數係
      由李鴻昇決定（見偵查卷第一二七頁）。證人即萬國投信公司總經理許明仁於
      調查時亦稱：買賣寶祥特之依據及基礎是依上訴人之投資分析報告及決定書，
      至於於盤中各該時段或收盤前買進寶祥特之價格即單筆數量，係由交易室主任
      李鴻昇依據市場之情況決定等語（見同卷第十七頁反面至第十八頁）。同案被
      告李鴻昇亦於調查時稱：其在盤中下單買賣之價格係依投資決定書及當時盤中
      價格的漲跌狀況，下單的價格，有可能會超過投資決定書，但是實務上交易室
      主管會依其專業，控制該股票買賣成交價格將不會超過該投資決定書所定的價
      格範圍各等語（見同卷第九頁），均不過意指交易室主任李鴻昇以其專業手法
      與技巧以上開方法喊盤下單，俾利成交，而成交價格仍控制在投資決定書建議
      之價格範圍內，亦即四十元或以下。則以喊盤下單本身之行為，僅係俾利成交
      ，尚難據以認係在拉抬價格，此亦同案被告李鴻昇經判決無罪確定之理由。惟
      被告蘇增煌明知於執行層面上，交易室依投資決定書之決定可經由上開方法優
      先撮合而買入上開股票，是其連續經由交易室以高價買入大量之該股票，占該
      股票各該日總成交之相當比率；且由成交前數日即八十六年三月十八日、十九
      日、二十日、二十一日之成交量各為三百零五張、一百八十九張、二百七十四
      張、三百六十一張（見偵查卷第四十、四三、四四頁），而於八十六年三月十
      一日至三月八日營造建材類日平均成交量為三三○八六○千股（見偵查卷第三
      八頁）等情觀之，被告對於以如此價格及數量買入，將可能造成如何影響亦有
      所譜，是其主觀上顯有抬高集中交易市場該股票之意圖甚明。
    ３被告甲○○既有拉抬該股票價格之意圖，而就該股票連續以高價買進，即已該
      當前揭證券交易法之規定。而各該日收盤價在三十八點五至四十元間波動，比
      起前一日（即八十六年三月二十一日）之收盤價三十九點五元，固無特殊飆漲
      之現象，然基於抬高該股價之意圖連續以高價買入相當數量，意想能夠抬高股
      價最好，如果能夠使該股價維持於一定價位，亦可達投資之目的，亦即圖藉上
      開連續高價買入之方法，破壞交易市場之自由性，而不以果已造成「交易市場
      之該股票價格有急劇變化」之結果為必要。
（五）被告甲○○雖辯稱：其係以限量限價之方式逐日購買上開股票，基於理性投資
      策略決定投資，且於此段時間購買前，寶祥特股票並未列為交易異常之股票予
      以警示，只是認為值得投資始予購買。而自由市場決定交易價格，每日同時其
      他有無委託買賣及時機、價格均非公開資訊，是其每日之委託買價行為占當日
      之成交量比例，係處於不確定狀態，結果亦非其可預期，其每日以限量限價方
      式買入，根本無抬高價格之意圖可言。況證期會對於證券商頒布「防範證券自
      營商與投信事業聯合炒作有價證券監視作業程序」，證券商若買進超過總成交
      量百分之五，只要不超過二千張，或有二日以上買進均占當天總成交量百分之
      十，只要不超過五百張，均符合規定，其所為並未違反上開規定，並不違法云
      云。惟被告甲○○身為基金經理人，對於每日交易情形知之甚稔，對於上開證
      券法規亦知之甚詳，故對於以如何之量價買入，期能對於各該日之特定股票價
      格有所影響，以圖影響自由市場機制，此即於不確定之狀態下如何擘劃運籌，
      而於外觀操作上均符合相關證券法規形式上之要求。正因該特定股票係在集中
      交易市場買賣，某時段該股票之買量價格、同類股之成交量及股價及整個盤勢
      須經相當觀察分析，此亦每日投資決定書雖經公司主管簽認同意，但只要形式
      上符合證券法規之規定，投資依基金經理人之分析覺得可以，即尊重基金經理
      人之意見，主管及交易室喊盤下單之人並不真正知悉其中買賣意涵及有無影響
      交易市場機制之可能。故被告顯不得藉詞本件買入符合相關證券法規之規定及
      投資決定書業經主管同意，以圖卸責，上開所辯均不足採。
（六）綜上所述，本件事證明確，被告甲○○所辯無非事後飾詞卸責，委無足採，其
      犯行堪以認定。
三、被告甲○○行為後，證券交易法第一百七十一條業經於八十九年七月十九日及九
    十三年四月二十八日修正公布，修正前規定：「違反第二十條第一項或第一百五
    十五條第一項、第二項之規定者，處七年以下有期徒刑、拘役或科或併科二十五
    萬元以下罰金」，八十九年七月十九日修正後規定：「有左列情事之一者，處七
    年以下有期徒刑，得併科新臺幣三百萬元以下罰金：一、違反第二十條第一項、
    第一百五十五條第一項、第二項或第一百五十七條之一第一項之規定者」，九十
    三年四月二十八日修正後第一百七十一條第一項規定：「有下列情事之一者，處
    三年以上十年以下有期徒刑，得併科新臺幣一千萬元以上二億元以下罰金：一、
    違反第二十條第一項、第二項、第一百五十五條第一項、第二項或第一百五十七
    條之一第一項之規定者」，經比較新舊法結果，以舊法之規定較輕，對被告有利
    ，依刑法第二條第一項但書規定，應適用八十九年七月十九日修正前之證券交易
    法第一百七十一條規定處罰。
四、核被告甲○○對上市之股票，意圖抬高集中交易市場之寶祥特股票交易價格，以
    他人名義對該股連續以高價買入，係違反八十九年七月十九日修正前證券交易法
    第一百五十五條第一項第四款之規定，應依同法第一百七十一條處斷。其利用不
    知情之李鴻昇買入，為間接正犯。又本罪原即以意圖影響市場行情，而「連續」
    以高價買入為其犯罪之構成要件，自不再另論以刑法第五十六條之連續犯。
五、原審對被告甲○○所犯罪證明確，予以論罪科刑，固非無見。惟查：（一）李鴻
    昇並不知情，不成立犯罪，原審認其為共同正犯，已有未合。（二）檢察官起訴
    之部分犯罪事實（即不另為無罪諭知部分），原審未予判決，顯係已受請求之事
    項未予判決之違法。（三）原判決未及比較新舊法而為適用，亦有未洽。被告甲
    ○○提起上訴，否認犯罪，雖無理由，惟原判決既有可議，自應由本院就此部分
    予以撤銷改判。審酌被告甲○○連續以他人名義高價買入炒作輕薄小型之特別股
    ，破壞證券市場正常交易秩序及健全，其犯罪所生危害、犯罪後否認犯行等一切
    情狀，量處如主文所示之刑。
六、公訴意旨另以：被告甲○○自八十六年三月九日起至三月二十一日及四月二日起
    至四月十五日止（即前述成立犯罪之時間，八十六年三月二十二日至四月一日止
    之犯行，不包括在內），以鑽石基金之名義高價買入及賣出寶祥特股票，有交易
    異常之情形，認其於此時間內亦涉有證券交易法第一百七十一條之罪嫌。惟依據
    臺灣證券交易所股份有限公司八十六年七月二十九日台證密字第二三四三七號
    函所附之寶祥特股票八十六年三月九日至四月十五日之監視報告資料所載，於八
    十六年三月九日起至三月二十一日及四月二日起至四月十五日止對寶祥特股票有
    交易異常情形者係另一投資人陳春德，並非被告甲○○所掌管之鑽石基金，此有
    該函所附之監視報告可稽（見偵查卷第二八、四十頁、第四七至五十頁）。檢察
    官起訴被告甲○○自八十六年三月九日起至三月二十一日及四月二日起至四月十
    五日止，亦有違反證券交易法第一百七十一條之罪嫌，顯有誤會，此部分不能證
    明被告犯罪，惟公訴人認此部分與前述論罪之犯行，屬實質上一罪，爰不另為無
    罪之諭知。
據上論斷，應依刑事訴訟法第三百六十九條第一項前段、第三百六十四條、第二百九
十九條第一項前段、八十九年七月十九日修正前證券交易法第一百七十一條、第一百
五十五條第一項第四款、刑法第十一條前段、第二條第一項但書，判決如主文。
本案經檢察官郭弘佑到庭執行職務。
中　　　華　　　民　　　國　　九十三　　年　　　六　　　月　　　四　　　日
                              臺灣高等法院刑事第十一庭
                                  審判長法  官  楊　照　男
                                        法  官  黃　聰　明
                                        法  官  王　詠　寰
右正本證明與原本無異。
如不服本判決，應於收受送達後十日內向本院提出上訴書狀，其未敘述上訴之理由者
並得於提起上訴後十日內向本院補提理由書（均須按他造當事人之人數附繕本）。
                                        書記官  駱　麗　君
中　　　華　　　民　　　國　　九十三　　年　　　六　　　月　　　四　　　日
附錄：本案論罪科刑法條全文
八十九年七月十九日修正前證券交易法第一百七十一條
違反第二十條第一項或第一百五十五條第一項、第二項之規定者，處七年以下有期徒
刑、拘役或科或併科二十五萬元以下罰金。
八十九年七月十九日修正前證券交易法第一百五十五條
對於在證券交易所上市之有價證券，不得有左列各款之行為：
一、在集中交易市場報價，業經有人承諾接受而不實際成交或不履行交割，足以影響
    市場秩序者。
二、在集中交易市場，不移轉證券所有權而偽作買賣者。
三、意圖抬高或壓低集中交易市場某種有價證券之交易價格，與他人通謀，以約定價
    格於自己出售，或購買有價證券時，使約定人同時為購買或出售之相對行為者。
四、意圖抬高或壓低集中交易市場某種有價證券之交易價格，自行或以他人名義，對
    該有價證券，連續以高價買入或以低價賣出者。
五、意圖影響集中交易市場有價證券交易價格，而散佈流言或不實資料者。
六、直接或間接從事其他影響集中交易市場某種有價證券交易價格之操縱行為者。
前項之規定，於證券商營業處所買賣有價證券準用之。
違反前二項規定者，對於善意買入或賣出有價證券之人所受之損害，應負賠償之責。
第二十條第四項之規定，於前項準用之。
附件一
萬國鑽石證券投資信託基金八十六年三月二十二日至四月一日買賣寶祥特股票情形：
┌──────┬──────────┬──────┬────────────┐
│            │當日成交張數（千股）│市場成交張數│佔寶祥特股票總成交張數比│
│ 日    期   ├────┬─────┼──────┼──────┬─────┤
│            │買進張數│賣出張數  │   （千股） │  買    進  │ 賣    出 │
├──────┼────┼─────┼──────┼──────┼─────┤
│860322星期六│ 一○○ │          │   二四一   │ 四一‧四九 │          │
├──────┼────┼─────┼──────┼──────┼─────┤
│860324星期一│ 一○○ │          │   二三八   │ 四二‧○一 │          │
├──────┼────┼─────┼──────┼──────┼─────┤
│860325星期二│ 一五○ │          │   四三四   │ 三四‧五一 │          │
├──────┼────┼─────┼──────┼──────┼─────┤
│860326星期三│ 一○一 │          │   一五二   │ 六六‧四四 │          │
├──────┼────┼─────┼──────┼──────┼─────┤
│860327星期四│   五○ │          │   一七九   │ 二七‧九一 │          │
├──────┼────┼─────┼──────┼──────┼─────┤
│860328星期五│ 五○○ │          │ 二六五○   │ 十八‧八六 │          │
├──────┼────┼─────┼──────┼──────┼─────┤
│860401星期二│   四九 │          │   二六六   │ 十八‧四二 │          │
└──────┴────┴─────┴──────┴──────┴─────┘
附件二
┌─────┬────────┬────────┬────────────┬─────┬─────┬──┐
│          │                │                │萬國鑽石基金成交數量    │          │          │    │
│          │                │                ├──────┬─────┤同類股指數│大盤股指數│    │
│日     期 │ 委  託  情  形 │ 成交價變化情形 │   買進     │ 賣出     │0/0漲跌   │0/0漲跌   │備註│
│          │                │                ├──┬───┼──┬──┤          │          │    │
│          │                │                │數量│0/0   │數量│0/0 │          │          │    │
├─────┼────────┼────────┼──┼───┼──┼──┼─────┼─────┼──┤
│八十六年三│10‥57‥21以四二│上述委託使成交價│    │      │    │    │          │          │    │
│月二十二日│‧○元委託買進四│自10‥57‥56之三│    │      │    │    │          │          │    │
│          │十千股          │九‧五元上漲至10│    │      │    │    │          │          │    │
│          │                │‥59‥43之四○‧│    │      │    │    │          │          │    │
│          │                │○元，成交四○千│100 │41.49 │    │    │  -0.11   │＋0.04    │    │
│          │                │股，成交張數占該│    │      │    │    │          │          │    │
│          │                │時段總成交張數比│    │      │    │    │          │          │    │
│          │                │率達六一‧五四  │    │      │    │    │          │          │    │
│          │                │0/0，共計影響五 │    │      │    │    │          │          │    │
│          │                │檔 。           │    │      │    │    │          │          │    │
├─────┼────────┼────────┼──┼───┼──┼──┼─────┼─────┼──┤
│八十六年三│11‥51‥04、11‥│上述委託使成交價│    │      │    │    │          │          │    │
│月二十四日│54‥00以漲停價四│自11‥51‥14之三│    │      │    │    │          │          │    │
│          │二‧八元各委託買│九‧○元上漲至11│    │      │    │    │          │          │    │
│          │進二十千股，合計│‥54‥51之四○‧│    │      │    │    │          │          │    │
│          │委託四十千股    │○元，成交四十千│100 │42.01 │    │    │  -4.83   │ -3.48    │    │
│          │                │股，成交張數占該│    │      │    │    │          │          │    │
│          │                │時段總成交張數比│    │      │    │    │          │          │    │
│          │                │率達六六‧六七  │    │      │    │    │          │          │    │
│          │                │0/0，共計影響十 │    │      │    │    │          │          │    │
│          │                │檔。            │    │      │    │    │          │          │    │
├─────┼────────┼────────┼──┼───┼──┼──┼─────┼─────┼──┤
│八十六年三│1、09‥28‥54以 │上述委託使成交價│    │      │    │    │          │          │    │
│月二十五日│漲停價四二‧三元│自09‥33‥46之三│    │      │    │    │          │          │    │
│          │委託買進十千股  │八‧八元上漲至09│    │      │    │    │          │          │    │
│          │                │‥35‥13之三九‧│    │      │    │    │          │          │    │
│          │                │四元，成交十千股│150 │34.51 │    │    │  -2.16   │ -1.30    │    │
│          │                │，成交張數占該時│    │      │    │    │          │          │    │
│          │                │段總成交比率達一│    │      │    │    │          │          │    │
│          │                │○○0/0，共計影 │    │      │    │    │          │          │    │
│          │                │響六檔。        │    │      │    │    │          │          │    │
│          ├────────┼────────┤    │      │    │    │          │          │    │
│          │２、10‥54‥24以│上述委託使成交價│    │      │    │    │          │          │    │
│          │漲停價四二‧三元│自10‥55‥49之三│    │      │    │    │          │          │    │
│          │委託買進十千股  │七‧九元上漲至11│    │      │    │    │          │          │    │
│          │                │‥00‥41之三九‧│    │      │    │    │          │          │    │
│          │                │○元，成交十千股│    │      │    │    │          │          │    │
│          │                │，成交張數占該時│    │      │    │    │          │          │    │
│          │                │段總成交張數比率│    │      │    │    │          │          │    │
│          │                │達一○○0/0，共 │    │      │    │    │          │          │    │
│          │                │計影響十一檔。  │    │      │    │    │          │          │    │
├─────┼────────┼────────┼──┼───┼──┼──┼─────┼─────┼──┤
│八十六年三│09‥53‥12以漲停│上述委託使成交價│    │      │    │    │          │          │    │
│月二十六日│價四二‧八元委託│自09‥54‥21之三│    │      │    │    │          │          │    │
│          │買進三十千股    │九‧四元上漲至09│    │      │    │    │          │          │    │
│          │                │‥55‥43之四○‧│    │      │    │    │          │          │    │
│          │                │○元，成交三十千│101 │66.44 │    │    │  +5.18   │  +2.37   │    │
│          │                │股，成交張數占該│    │      │    │    │          │          │    │
│          │                │時段總成交張數比│    │      │    │    │          │          │    │
│          │                │率達一○○0/0， │    │      │    │    │          │          │    │
│          │                │共計影響六檔。  │    │      │    │    │          │          │    │
├─────┼────────┼────────┼──┼───┼──┼──┼─────┼─────┼──┤
│八十六年三│１、11‥49‥30以│上述委託使成交價│    │      │    │    │          │          │    │
│月二十七日│漲停價四一‧四元│自11‥50‥22之三│    │      │    │    │          │          │    │
│          │委託買進十千股  │八‧七元上漲至11│    │      │    │    │          │          │    │
│          │                │‥50‥27之三九‧│    │      │    │    │          │          │    │
│          │                │○元，成交十千股│    │      │    │    │          │          │    │
│          │                │，成交張數占該時│    │      │    │    │          │          │    │
│          │                │段總成交張數比率│    │      │    │    │          │          │    │
│          │                │達一○○0/0，共 │    │      │    │    │          │          │    │
│          │                │計影響三檔。    │    │      │    │    │          │          │    │
│          ├────────┼────────┤    │      │    │    │          │          │    │
│          │２、11‥54‥32以│上述委託使成交價│    │      │    │    │          │          │    │
│          │漲停價四一‧四元│自11‥55‥22之三│    │      │    │    │          │          │    │
│          │委託買進三十千股│九‧五元上漲至11│    │      │    │    │          │          │    │
│          │                │‥55‥28之三九‧│    │      │    │    │          │          │    │
│          │                │九元，成交三十千│    │      │    │    │          │          │    │
│          │                │股，成交張數占該│ 50 │27.91 │    │    │  +0.34   │  +0.75   │    │
│          │                │時段總成交張數比│    │      │    │    │          │          │    │
│          │                │率達六六‧六七  │    │      │    │    │          │          │    │
│          │                │0/0，共計影響四 │    │      │    │    │          │          │    │
│          │                │檔              │    │      │    │    │          │          │    │
├─────┼────────┼────────┼──┼───┼──┼──┼─────┼─────┼──┤
│八十六年三│１、11：23：43以│上述委託使成交價│    │      │    │    │          │          │    │
│月二十八日│四○‧○元委託買│自11：24：41之三│    │      │    │    │          │          │    │
│          │進一百千股      │九‧三元上漲至11│    │      │    │    │          │          │    │
│          │                │：24：46之三九‧│    │      │    │    │          │          │    │
│          │                │四元，成交一百千│    │      │    │    │          │          │    │
│          │                │股，成交張數占該│    │      │    │    │          │          │    │
│          │                │時段總成交張數比│    │      │    │    │          │          │    │
│          │                │率達一○○0/0， │    │      │    │    │          │          │    │
│          │                │共計影響一檔    │    │      │    │    │          │          │    │
│          │                │                │    │      │    │    │          │          │    │
│          ├────────┼────────┤    │      │    │    │          │          │    │
│          │２、11：28：04以│上述委託使成交價│    │      │    │    │          │          │    │
│          │四○‧○元委託買│自11：28：58之三│    │      │    │    │          │          │    │
│          │進五十千股      │九‧四元上漲至11│    │      │    │    │          │          │    │
│          │                │：29：03之三九‧│    │      │    │    │          │          │    │
│          │                │五元，成交五十千│    │      │    │    │          │          │    │
│          │                │股，成交張數占該│    │      │    │    │          │          │    │
│          │                │時段總成交張數比│    │      │    │    │          │          │    │
│          │                │率達一○○0/0， │    │      │    │    │          │          │    │
│          │                │共計影響一檔    │    │      │    │    │          │          │    │
│          ├────────┼────────┤    │      │    │    │          │          │    │
│          │３、11：31：30以│上述委託使成交價│    │      │    │    │          │          │    │
│          │四○‧○元委託買│自11：31：53之三│    │      │    │    │          │          │    │
│          │進五十千股      │九‧四元上漲至11│    │      │    │    │          │          │    │
│          │                │：31：58之三九‧│    │      │    │    │          │          │    │
│          │                │五元，成交五十千│    │      │    │    │          │          │    │
│          │                │股，成交張數占該│500 │18.86 │    │    │          │          │    │
│          │                │時段總成交張數比│    │      │    │    │          │          │    │
│          │                │率達一○○0/0， │    │      │    │    │          │          │    │
│          │                │共計影響一檔    │    │      │    │    │          │          │    │
│          ├────────┼────────┤    │      │    │    │          │          │    │
│          │４、11：39：51以│上述委託使成交價│    │      │    │    │          │          │    │
│          │漲停價四二‧六元│自11：40：35之三│    │      │    │    │          │          │    │
│          │委託買進二百千股│九‧四元上漲至11│    │      │    │    │          │          │    │
│          │                │：40：40之三九‧│    │      │    │    │          │          │    │
│          │                │五元，成交二百千│    │      │    │    │          │          │    │
│          │                │股，成交張數占該│    │      │    │    │          │          │    │
│          │                │時段總成交比率達│    │      │    │    │          │          │    │
│          │                │一○○0/0，共計 │    │      │    │    │          │          │    │
│          │                │影響一檔        │    │      │    │    │          │          │    │
│          │                │                │    │      │    │    │          │          │    │
│          ├────────┼────────┤    │      │    │    │          │          │    │
│          │５、11：41：59以│上述委託使成交價│    │      │    │    │          │          │    │
│          │漲停價四二‧六元│自11：40：40之三│    │      │    │    │          │          │    │
│          │委託買進一百千股│九‧四元上漲至11│    │      │    │    │          │          │    │
│          │                │：42：07之三九‧│    │      │    │    │          │          │    │
│          │                │五元，成交一百千│    │      │    │    │          │          │    │
│          │                │股，成交張數占該│    │      │    │    │          │          │    │
│          │                │時段總成交比率達│    │      │    │    │          │          │    │
│          │                │一○○0/0，共計 │    │      │    │    │          │          │    │
│          │                │影響一檔        │    │      │    │    │          │          │    │
├─────┼────────┼────────┼──┼───┼──┼──┼─────┼─────┼──┤
│八十六年四│１、11：41：30以│上述委託使成交價│    │      │    │    │          │          │    │
│月一日    │四一‧一元委託買│自11：41：14之三│    │      │    │    │          │          │    │
│          │進二十千股      │七‧九元上漲至11│    │      │    │    │          │          │    │
│          │                │：49：38之三九‧│    │      │    │    │          │          │    │
│          │                │○元，成交二十千│    │      │    │    │          │          │    │
│          │                │股，成交張數占該│    │      │    │    │          │          │    │
│          │                │時段總成交比率達│    │      │    │    │          │          │    │
│          │                │一○○0/0，共計 │    │      │    │    │          │          │    │
│          │                │影響十一檔      │    │      │    │    │          │          │    │
│          ├────────┼────────┤49  │18.42 │    │    │          │          │    │
│          │２、11：57：58以│上述委託使成交價│    │      │    │    │          │          │    │
│          │三九‧五元委託買│自11：58：24之三│    │      │    │    │          │          │    │
│          │進二十九千股    │九‧三元上漲至11│    │      │    │    │          │          │    │
│          │                │：58：29之三九‧│    │      │    │    │          │          │    │
│          │                │五元，成交二十九│    │      │    │    │          │          │    │
│          │                │千股，成交張數占│    │      │    │    │          │          │    │
│          │                │該時段總成交比率│    │      │    │    │          │          │    │
│          │                │達一○○0/0，共 │    │      │    │    │          │          │    │
│          │                │計影響二檔      │    │      │    │    │          │          │    │
│          │                │                │    │      │    │    │          │          │    │
└─────┴────────┴────────┴──┴───┴──┴──┴─────┴─────┴──┘
